---
output: html_document
theme: united
biblio-style: apalike
linkcolor: blue
urlcolor: blue
---
<center> <h1>Taller 3 de R</h1> </center>
<center> <h5>Camilo Pedraza & Francisco Vargas</h5> </center>
<center> <h7>6/6/2020</h7> </center>

## 1. Configuración inicial
Se limpia la consola, la memoria memoria, se fija el directorio y se cargan paquetes
```{r echo=T, message = F , eval = T, tidy=T, warning=F}
cat("\f")
rm(list = ls())
directorio <- "C:/Users/E5-471/Documents/Andes/9° semestre/R/Taller 3"
setwd(directorio)
paquetes <- c('dplyr','data.table','plyr','tidyverse','XML','rvest','xml2', 'plm','outreg','margins','ggplot2','forecast','foreign', 'xtable')
sapply(paquetes, require, character.only=T)
```

## 2. Web-Scraping

* (20 % de la nota) Convierta el html de la siguiente url <https://es.wikipedia.org/wiki/Departamentos_de_Colombia> en un objeto xml_document.

### <span style="color: green;"> Solución: </span>

Se establece URL como objeto y se lee como objeto tipo xml_document
```{r echo=T, message = T , eval = T, tidy=T, warning= F}
myurl <- "https://es.wikipedia.org/wiki/Departamentos_de_Colombia"
myhtml <- read_html(myurl)
class(myhtml)
```


* (20 % de la nota) Del objeto que contiene el xml_document, use el xpath para extraer el título de la página (Departamentos de Colombia).

### <span style="color: green;"> Solución: </span>

Usamos el xpath para extraer el título de la página y vemos el tipo de objeto 
```{r echo=T, message = T , eval = T, tidy=T, warning= F}
myhtml %>% html_nodes(xpath = '//*[@id="firstHeading"]')

myhtml %>% html_nodes(xpath = '//*[@id="firstHeading"]') %>% class()


```
Transformamos el obejeto en texto
```{r echo=T, message = T , eval = T, tidy=T, warning= F}

texto <- myhtml %>% html_nodes(xpath = '//*[@id="firstHeading"]') %>% html_text()
texto
```

* (20 % de la nota) Del objeto que contiene el xml_document, extraiga la tabla que contiene los departamentos de Colombia. 

### <span style="color: green;"> Solución: </span>

Ahora usamos el xpath para obtener la tabla de los departamentos. Vemos clase y la volvemos tabla.
```{r echo=T, message = T , eval = T, tidy=T, warning= F}
myhtml %>% html_nodes(xpath = '//*[@id="mw-content-text"]/div/table[4]')

myhtml %>% html_nodes(xpath = '//*[@id="mw-content-text"]/div/table[4]') %>% class()

tabla <- myhtml %>% html_nodes(xpath = '//*[@id="mw-content-text"]/div/table[4]') %>% html_table()


```

Corregimos valores con notas (No funcionó la función which() en MArkdown para seleccionar todas las filas correspondientes a cada corrección, tal como se se en el script, por lo que se realizó el proceso seleccionando los datos erróneos manualmente)
```{r echo=T, message = T , eval = T, tidy=T, warning= F}
tabla[[1]][34,1] = "Colombia"

tabla[[1]][34,2] = 1103

tabla[[1]][2,8] = 1856
tabla[[1]][c(6, 7, 11, 15, 20, 28),8] = 1857
tabla[[1]][30,8] = 1861

tabla[[1]][c(2, 6, 7, 11, 15, 20, 28, 30),9] = 1886
tabla[[1]][c(1, 3, 9, 10, 16, 17, 24, 27, 32, 33),9] <- 1991

colnames(tabla[[1]])[c(5, 7, 8)] <- c("Población (hab)", "IDH", "Fecha de creación")
```
Se observan los diez primeros datos para cada variable
```{r echo=T, message = T , eval = T, tidy=T, warning= F}
tabla[[1]][1:10, 1:3]
tabla[[1]][1:10, 4:6]
tabla[[1]][1:10, 7:9]
```

## 3. Regresiones

### <span style="color: red;"> Primero cargo los datos </span>
```{r echo=T, message = T , eval = T, tidy=T, warning= F}
load("./datos.Rdata")

```


* 10 % de la nota) Importe el archivo <em>datos.Rdata</em> y estime un modelo de probabilidad lineal en el que la variable ocupado es explicada por las otras variables de la base de datos, posteriormente exporte los resultados usando la función <em>outreg</em>.

### <span style="color: green;"> Solución: </span>

```{r echo=T, message = T , eval = T, tidy=T, warning= F}
linreg <- lm (formula = ocupado ~ edad + sexo + area + lee + niveleduc_s + mes, data = datos)
tablalin <- outreg(linreg)
colnames(tablalin)[3] <- "Modelo de probabilidad lineal"
tablalin
```

* (10 % de la nota) Ahora estime la probabilidad de estar ocupado usando un modelo logit y un modelo probit, exporte los resultados de los dos modelos en una misma tabla usando la función <em>outreg</em>.

### <span style="color: green;"> Solución: </span>

```{r echo=T, message = T , eval = T, tidy=T, warning= F}
probit <- glm(formula = ocupado ~ edad + sexo + area + lee + niveleduc_s + mes, data = datos, family = binomial("probit")) 
logit <- glm(formula = ocupado ~ edad + sexo + area + lee + niveleduc_s + mes, data = datos, family = binomial("logit")) 
fitlist <- list(probit, logit)
outreg(setNames(fitlist, c("Probit", "Logit")))

```

* (20 % de la nota) Ahora estime la probabilidad de estar ocupado usando un
modelo logit pero haga una estimación por separado para cada mes del año y
almacene el resultado de cada una de ellas en una lista, en total debe hacer 12 estimaciones, posteriormente debe crear y pintar el objeto sobre la consola de R usando la función <em>outreg</em>.

### <span style="color: green;"> Solución: </span>

```{r echo=T, message = T , eval = T, tidy=T, warning= F}
meses <- list()
for (i in 1:12) {
        meses[[i]] <- glm(formula = ocupado ~ edad + sexo + area + lee + niveleduc_s, data = datos, family = binomial("logit"), subset = (mes == i))
}

```
Si bien, se podían juntar todos los meses con outreg, tal como se ve en el script, para que se vean mejor las tablas se dividen cada 4 meses.
```{r echo=T, message = T , eval = T, tidy=T, warning= F}
outreg(setNames(list(meses[[1]], meses[[2]], meses[[3]], meses[[4]]), c("Enero", "Febrero", "Marzo", "Abril")))

outreg(setNames(list(meses[[5]], meses[[6]], meses[[7]], meses[[8]]), c("Mayo", "Junio", "Julio", "Agosto")))

outreg(setNames(list(meses[[9]], meses[[10]], meses[[11]], meses[[12]]), c("Septiembre", "Octubre", "Noviembre", "Diciembre")))

```
